【裁判字號】    94,易,2461
【裁判日期】    950418
【裁判案由】    傷害
【裁判全文】
臺灣臺中地方法院刑事判決  94年度易字第2461號
公  訴  人  臺灣臺中地方法院檢察署檢察官
被      告  甲○○
上列被告因傷害案件，經檢察官聲請簡易判決處刑（94年度偵字
第4317號），本院臺中簡易庭認不宜逕以簡易判決處刑，移由本
院刑事庭依通常程序審理，本院判決如下：
    主    文
甲○○損壞他人之汽車左前玻璃窗，足以生損害於他人，處有期
徒刑月，如易科罰金，以佰元折算壹日。又傷害人之身體，
處有期徒刑肆月，如易科罰金，以佰元折算壹日。應執行有期
徒刑陸月，如易科罰金，以佰元折算壹日。
    犯罪事實
一、甲○○於民國九十四年二月五日十八時許，駕車行經臺中市
    北屯區○○○路橋上迴車時，因認丙○○駕駛之車牌號碼１
    ００－ＮＫ號營小客車，差點與之發生擦撞，乃心生不滿，
    駕車追逐丙○○，欲與之理論。行至臺中市○○區○○路二
    段三三七巷口時，適丙○○遇紅燈號誌停車在快車道上，甲
    ○○遂將所駕車輛斜放在丙○○之營小客車右前方，以阻擋
    丙○○之去路，且基於損壞丙○○上開營小客車車窗之犯意
    ，以不詳方式取得之鋁製球棒（未扣案），敲破丙○○之營
    小客車左前方車窗，足以生損害於丙○○；繼之，另基於傷
    害人之身體之犯意，以該鋁棒戳打攻擊丙○○，致使丙○○
    受有頭部外傷及雙上肢多處擦傷等傷害。
二、案經臺中市警察局第五分局移送臺灣臺中地方法院檢察署檢
    察官偵查後，聲請簡易判決處刑。
    理    由
一、訊據被告甲○○對於有於上揭時、地與被害人丙○○因行車
    問題發生口角之事實，固坦承不諱，惟矢口否認有何損壞被
    害人丙○○之營小客車左前車窗及傷害被害人丙○○之犯行
    ，辯稱：是被害人丙○○自己拿一個黑色物件從車內丟出，
    才將車窗打破，且砸傷伊的手跟臉，伊因為害怕，就離開了
    ，並不知車窗是否有破，伊並未持鋁棒打破車窗或攻擊被害
    人丙○○云云。然查：
（一）上揭犯罪事實，業據被害人丙○○於警詢、偵查中及本院
      審理時迭次指證歷歷，且先後互核一致，有歷次之筆錄在
      卷可考。另觀諸卷附由警方所拍攝之被害人丙○○上開營
      小客車車損照片，可知駕駛座之車窗底部尚與車窗框相連
      ，但拉起在車窗框以上之玻璃部分，已全部破裂，仍有沾
      黏的碎裂玻璃，並呈向車門內垂倒的狀態，且駕駛座椅及
      腳踏墊靠車門部分，均零星散布碎裂玻璃之殘跡，亦有車
      損照片四張附卷可稽。則依被害人丙○○上開營小客車左
      前車窗遭損壞後，玻璃碎片濺散之位置及受損壞車窗玻璃
      垂倒之方向，參諸力學及物理原理，已堪認該車窗應係遭
      來自該營小客車外之外力重擊，始生破裂之結果。而被告
      下車與被害人丙○○理論時，被害人丙○○之左前車窗原
      係搖下一半一節，則為被告及被害人丙○○均不爭執，倘
      若真如被告所言，被害人丙○○欲自車內持物件砸打車外
      之被告，衡諸常理，被害人丙○○應先完全搖下車窗，再
      丟擲物件，如此，才能達到準確攻擊被告之目的，也才不
      會不慎損壞自己之車輛。是以被告辯稱：被害人丙○○在
      車窗未完全搖下之情況下，即自車內丟出物件云云，亦與
      事理常情有違，難以遽採。被告雖又提出自己受傷之診斷
      證明書，欲佐其說，但該診斷證明書僅能證明被告於九十
      四年二月六日有因臉部雙手多處挫傷至中國醫藥大學附設
      醫院就治之經過，並無法說明成傷之原因，更無從推翻被
      害人丙○○之左前車窗玻璃係遭車外外力重擊之前述推論
      ，自難資為任何有利於被告之徵憑。據上，被害人丙○○
      指稱：所駕營小客車左前車窗玻璃係遭被告以鋁製球棒擊
      破等語，應信可採；反之，被告辯稱：被害人丙○○之左
      前車窗玻璃係被害人丙○○自己持不明黑色物件自車內丟
      擲出弄破的云云，則未能提出任何證據以實其說，又與卷
      附車損照片及前述力學、物理作用之推理結果不合，委無
      足取。
（二）另參以被告自陳：伊係駕駛克萊斯勒牌，二千五百ＣＣ之
      自小客車，在好幾個路口前，差一點跟被害人丙○○所駕
      駛ＨＹＵＡＤＡＩ牌營小客車擦撞到，當時被害人丙○○
      有罵三字經，伊因很不爽，氣不過才追被害人丙○○，要
      攔下來理論，追了好幾個十字路口，才在被害人丙○○等
      停紅燈時，斜堵住被害人丙○○之去路，下車理論等語，
      有本院審判筆錄在卷可考。則以被告追逐路程之長，以及
      不顧十字路口交通繁忙，斜堵被害人丙○○之去路，可能
      嚴重妨害交通順暢及其他用路人之權益等情，堪認被告當
      時確實氣憤至極，被告辯稱：當時下車只是為罵罵被害人
      丙○○而已云云，顯與其大費周章之追逐行徑並不相稱，
      反而，被害人丙○○指稱：被告一下車就持鋁製球棒打破
      其所駕營小客車車窗，且攻擊傷害伊等語，應認較符情理
      ，益徵可採。
（三）又被告持鋁製球棒敲破被害人丙○○之左前車窗，使被害
      人丙○○須重新安裝該片車窗玻璃，自受有財產上之損害
      。此外，被害人丙○○因被告之攻擊而受有頭部外傷及雙
      上肢多處擦傷之事實，亦有中國醫藥大學附設醫院出具之
      診斷證明書存卷可查。
（四）被告雖請求調閱伊追逐被害人丙○○及下車與被害人丙○
      ○理論之路口監視錄影器，欲證明上開所辯為真，但經本
      院函囑臺中市警察局第五分局檢送相關路口監視錄影帶到
      院，該局函覆稱：臺中市○○區○○路二段與松竹路二段
      三三七巷口及同區○○路○段與興安路路口，僅有同區○
      ○路○段三三七巷口，有一統超商私人裝設之監視器，且
      只供監視未錄影，錄影監視影帶亦僅存檔一個月，無法提
      供等情，有該局九十五年一月十六日中分五偵字第０九五
      ００一二六０四號函在卷可佐。故本院無從依被告此部分
      之聲請，而為證據調查。
（五）綜上所陳，被害人丙○○之指訴，確有所據，而被告所為
      辯解，則無可採。從而，本件事證明確，被告上揭損壞車
      窗及傷害被害人丙○○身體之犯行，洵堪認定。
二、核被告所為，係犯刑法第三百五十四條之損壞他人器物罪及
    同法第二百七十七條第一項之普通傷害罪。被告所犯上開二
    罪，犯意各別，行為不同，應分論併罰。爰審酌被告前無任
    何犯罪紀錄，素行良好，有全國刑案資料查註表、臺灣高等
    法院被告前案紀錄表可按，其於行車間，因不滿被害人丙○
    ○之駕駛方式，竟沿路追逐被害人丙○○，並在十字路口斜
    堵之，持鋁製球棒破壞被害人丙○○所駕營小客車車窗，及
    攻擊被害人丙○○，不思理性解決問題，犯罪之動機、目的
    均屬可議，手段暴力，造成被害人丙○○財產及人身之損害
    非小，事後又始終砌詞矯辯，毫無悔意，更未與被害人丙○
    ○達成和解，再考之被告具高中肄業學歷，為貨運司機，經
    濟狀況不良等一切情狀，分別量處如主文所示之刑，並均諭
    知易科罰金之折算標準，並定其應執行刑，暨諭知易科罰金
    之折算標準，以資懲儆。又被告持以毀損及傷害被害人丙○
    ○之鋁製球棒，因未扣案，且是否確屬被告所有亦不明，爰
    不為沒收之諭知，附此敘明。
據上論斷，應依刑事訴訟法第四百五十二條、第二百九十九條第
一項前段，刑法第三百五十四條、第二百七十七條第一項、第五
十五條第五款、第四十一條第一項前段，罰金罰鍰提高標準條例
第一條前段、第二條，判決如主文。
本案經檢察官乙○○到庭執行職務
中    華    民    國    95    年    4     月    18    日
            刑事第十一庭  審判長法  官  林源森
                                法  官  王世華
                                法  官  莊嘉蕙
以上正本證明與原本無異。
如不服本判決，應於送達後十日內向本院提出上訴狀 （須附繕
本） ，上訴於臺灣高等法院臺中分院。
                                書記官  魏愛玲
中    華    民    國    95    年    4     月    18    日
附錄論罪科刑法條
中華民國刑法第二百七十七條第一項
傷害人之身體或健康者，處三年以下有期徒刑、拘役或一千元以
下罰金。
中華民國刑法第三百五十四條
毀棄、損壞前二條以外之他人之物或致令不堪用，足以生損害於
公眾或他人者，處二年以下有期徒刑、拘役或五百元以下罰金。


司法院資訊處製作；財團法人民間司法改革基金會備份。
